【裁判字號】    90,上易,702
【裁判日期】    900523
【裁判案由】    竊盜等
【裁判全文】
臺灣高等法院高雄分院刑事判決                      九十年度上易字第七二號
    上訴人即被告  乙○○
右上訴人因竊盜等案件，不服臺灣屏東地方法院八十九年度易字第一一二三號中華民
國九十年二月二十八日第一審判決（起訴案號：臺灣屏東地方法院檢察署八十九年度
偵字第四二一八號），提起上訴，本院判決如左：
      主  文
上訴駁回。
      事  實
一、乙○○曾於八十三年間因違反麻醉藥品管理條例案，經法院判處有期徒刑四月確
    定，又於八十四年間因偽造文書案，經法院判處有期徒刑二年六月確定，八十六
    年間又因妨害自由案經法院判處有期徒刑八月確定，以上均分別經執行完畢。復
    於八十八年間因竊盜案經台灣高雄地方法院判處有期徒刑一年六月確定，甫於八
    十九年四月二十八日執行完畢，猶不知悔改，於八十九年七月十一日至十三日，
    因曾在甲○○所經營位於高雄市○居里○○街四十三號之建新乾洗店擔任送貨員
    ，得知甲○○所有之車號ＹＵ－九三四五號自小貨車（引擎號碼四Ｇ六四Ａ○○
    三五四八號）鑰匙，平時均置於店內辦公桌抽屜，離職後竟意圖為自己不法之所
    有，於同月十七日七時許，為竊取該自小貨車乃潛回上址（侵入住宅部分未據告
    訴），自辦公桌抽屜內拿取汽車鑰匙，再持汽車鑰匙竊取該自小貨車及置放於該
    自小貨車上價值計約新台幣一百二十八萬元（下同）之衣物一批（詳附表所載）
    ，得手後車輛留供己用，衣物則分別棄置於高雄市○○區○○街與宏中路路口及
    永順街二處。嗣竟另基於意圖為自己不法所有之犯意，分別於同月十八日下午十
    六時及十八時許共二次，以公用電話向該店領班歐榮富恫嚇，要求轉告甲○○將
    四萬元匯入其高雄市第二信用合作社帳戶（帳號：0000－00－00－00
    000－0號），否則即不返還該車及上開衣物，復接續於翌日某時打電話以同
    一內容直接向甲○○恐嚇，惟甲○○尚未依其所恫嚇交付金錢。乙○○則經警於
    同月十九日零時三十五分許，在屏東縣內埔鄉○○路上臨檢查獲所駕駛竊得之自
    小貨車，並循線取回遭棄置之上開貨物。
二、案經屏東縣警察局內埔分局報請臺灣屏東地方法院檢察官偵查起訴。
    理  由
一、訊據上訴人即被告乙○○固供述有開走被害人甲○○所有之自小貨車及車上衣物
    及事後打電話給被害人甲○○之事實，但矢口否認有竊盜及恐嚇取財犯行，辯稱
    ：伊將車子開到小港，停在路旁睡覺，後來打電話給被害人是要告訴他車子放在
    那裡云云。然查，右開竊取自小貨車、衣物及恐嚇取財未遂之事實，業據被告於
    警訊及原審中坦承不諱，核與被害人甲○○指陳情節相符，且有車輛竊盜車牌失
    竊資料個別查詢報表－查詢車輛認可資料等各一份及查獲失竊衣物現場照片四幀
    附卷可稽，被告上開辯詞顯係事後畏罪卸責之詞，難以採信，本件罪証明確，被
    告犯行堪以認定。
二、核被告所為，係犯刑法第三百二十條第一項竊盜、刑法第三百四十六條第一項、
    第三項恐嚇取財未遂罪。被告竊得上開貨物丟棄後，再行恐嚇被害人交付四萬元
    ，明知已無貨物可返還被告，仍然為恐嚇行為，顯係另行起意，故所犯上開二罪
    間，犯意各別，行為亦殊，犯罪構成要件不同，應分論併罰。至竊取車上貨物後
    之丟棄行為，為不罰之後行為，不另論罪。又被告於八十八年間因竊盜案經台灣
    高雄地方法院判處有期徒刑一年六月確定，甫於八十九年四月二十八日執行完畢
    ，係於刑之執行完畢後，五年以內再犯有期徒刑以上之罪，有台灣高等法院被告
    全國前案紀錄表附卷可稽，為累犯，應依刑法第四十七條規定，加重其刑。
三、原審以被告罪証明確，基於同上見解，而適用刑法第三百二十條第一項、第三百
    四十六條第三項、第一項、第四十七條、第五十一條第五款規定，並審酌被告之
    品性、犯罪動機、目的、手段、對被害人甲○○有形之財產損失及無形商譽影響
    等一切情狀，就竊盜部分量處有期徒刑一年十月，恐嚇未遂部分量處有期徒刑十
    月，並定應執行之刑為二年六月。又審酌被告乙○○曾於八十三年間因違反麻醉
    藥品管理條例案，經法院判處有期徒刑四月確定，八十四年間因偽造文書案，經
    法院判處有期徒刑二年六月確定，八十六年間又因妨害自由經法院判處有期徒刑
    八月確定，以上均分別經執行完畢。復於八十八年間因竊盜案件，經法院判處有
    期徒刑一年六月確定，甫於八十九年四月二十八日執行完畢後，又再犯本件之竊
    盜、恐嚇罪，足見其具有犯罪之習慣，為徹底根絕其惡性，併依竊盜犯贓物犯保
    安處分條例第三條第一項第一款之規定，諭知應於刑之執行前令入勞動場所強制
    工作，其期間為三年，以導正其正確之生活及工作態度。經核認事用法均無不合
    ，量刑亦稱妥適（但原審判決既認被告有犯罪之習慣，判決事實及理由中即應詳
    載被告有何犯罪前科紀錄，以為認定有犯罪習慣之依據，但原判決僅以「有多次
    竊盜犯行」七字簡略交代，有所未妥。又理由中量刑審酌情狀記載應在諭知刑前
    作強制工件理由之先，原判決論之順序先後倒置，併予指正）。上訴意旨仍執
    前開情詞否認犯罪指摘原判決不當，上訴為無理由，應予駁回。
四、被告經合法傳喚，無正當理由不到庭，不待其陳述逕行判決。
五、據上論結，應依刑事訴訟法第三百六十八條、第三百七十一條，判決如主文。
本案經檢察官沈紹嘉到庭執行職務。
中    華    民    國         九十       年      五      月    二十三    日
                              臺灣高等法院高雄分院刑事第三庭
                                  審判長法官  莊秋桃
                                        法官  謝宏宗
                                        法官  莊崑山
右正本證明與原本無異。
如不服本判決，應於判決送達後十日內向本院提出上訴狀，其未述理由者並應於提
出上訴狀後十日內向本院補提理由書（應附繕本)。
                   書記官  邱麗莉
中    華    民    國         九十       年      五      月    二十五    日
附錄本案論罪科刑法條全文：
刑法第三百二十條第一項：
意圖為自己或第三人不法之所有，而竊取他人之動產者，為竊盜罪，處五年以下有期
徒刑、拘役或五百元以下罰金。
刑法第三百四十六條第一項：
意圖為自己或第三人不法之所有，以恐嚇使人將本人或第三人之物交付者，處六月以
上五年以下有期徒刑，得併科一千元以下罰金。
刑法第三百四十六條第三項：
前二項之未遂犯罰之。
                                                                      Ｈ


司法院資訊處製作；財團法人民間司法改革基金會備份。
